【裁判字號】    89,易,1637
【裁判日期】    891221
【裁判案由】    違反毒品危害防制條例
【裁判全文】
台灣屏東地方法院刑事判決                     八十九年度易字第一六三七號
    公  訴  人  臺灣屏東地方法院檢察署檢察官
    被      告  甲○○
右列被告因違反毒品危害防制條例案件，茲經檢察官提起公訴（八十九年度毒偵字第
二三０四號），本院判決如左：
    主  文
甲○○施用第二級毒品，處有期徒刑捌月。
    事  實
甲○○前因施用毒品案件，經依本院裁定送觀察勒戒後，認無繼續施用毒品之傾向，
經台灣屏東地方法院檢察署檢察官以該署八十七年度偵字第六五０九號為不起訴處分
，詎甲○○又自民國（下同）八十九年二月底起至同年三月五日止，連續施用第二級
毒品，經檢察官聲請本院裁定送觀察勒戒後，認有繼續施用傾向，先由檢察官向本院
聲請對甲○○為強制戒治，再由本院於八十九年六月五日對甲○○判處有期徒刑五月
確定，嗣經本院裁定對甲○○為停止強制戒治，惟甲○○又於停止戒治保護管束期間
之八十九年十月二十日十一時前之四十八小時內，在不詳地點施用第二級毒品安非他
命，同於八十九年十月二十日十一時經台灣屏東地方法院檢察署觀護人採尿送驗後查
獲。案經台灣屏東地方法院檢察署檢察官自行偵查起訴。
    理  由
一、訊據被告甲○○矢口否認有於前述時間施用毒品之行為，辯稱其曾於採尿前一日
    至朋友住處，適該名朋友正在施用安非他命，因同處一室，且該處空間狹小，故
    而其不甚吸入些許安非他命之煙霧，並因此致其尿液中呈現安非他命之陽性反應
    等語。惟查，被告於前述時間所採之尿液，確呈安非他命之陽性反應，此有台灣
    檢驗科技股份有限公司所出具之ＫＨ２０００Ａ0000000號檢驗報告在卷
    可稽，而據該檢驗報告所載，該公司係以酵素免疫分析法為初步檢驗，再以氣相
    層析質譜儀法為確認檢驗，而被告尿液中之安非他命濃度高達一千二百九十二（
    ｎｇ／ｍｌ）（衛生署公告之確認檢驗值為五百ｎｇ／ｍｌ，該公司所定之確認
    檢驗值為一千ｎｇ／ｍｌ），其尿液中之甲基安非他命濃度為三千零五十六（ｎ
    ｇ／ｍｌ）（衛生公告之確認檢驗值為五百ｎｇ／ｍｌ，該公司所定之確認檢驗
    值為一千ｎｇ／ｍｌ），是被告之尿液中確呈安非他命之陽性反應，應無疑議；
    再查，吸入煙毒或安非他命之二手煙，在文獻上雖尚無能否自尿液中檢驗出煙毒
    或安非他命反應之研究報告，然依檢驗機關之觀察及研判，若非長時間與吸毒者
    直接相向，且存心大量吸入吸毒者所呼出之煙氣，以二手煙中所可能存在之低劑
    量煙毒或安非他命，應不致於尿液中檢驗出煙毒或安非他命反應，此分別有法務
    部調查局第六處八十二年八月六日（８２）發技一字第４１５３號函及台北榮民
    總醫院八十一年四月六日覆台灣高等法院高雄分院之函件附卷可參，是以被告尿
    液中所含安非他命及甲基安非他命濃度顯然遠高於可檢測值與確認值等情以觀，
    被告尿液中所以含安非他命之成分，自不可能僅因誤吸他人所呼出之二手煙所致
    ，是被告所辯，即無可採，其施用安非他命之犯行，應堪認定。又被告前因施用
    毒品案件，經依本院裁定送觀察勒戒後，認無繼續施用毒品之傾向，經台灣屏東
    地方法院檢察署檢察官以該署八十七年度偵字第六五０九號為不起訴處分，被告
    又自八十九年二月底起至同年三月五日止，連續施用第二級毒品，經檢察官聲請
    本院裁定送觀察勒戒後，認有繼續施用傾向，先由檢察官向本院聲請對被告為強
    制戒治，再由本院於八十九年六月五日對甲○○判處有期徒刑五月確定，嗣經本
    院裁定對甲○○為停止強制戒治，惟甲○○又於停止戒治保護管束期間，再第三
    度為本件施用毒品犯行，此有台灣高等法院被告全國前案紀錄表可憑，被告罪證
    明確，其犯行洵堪認定。
二、核被告甲○○所為，係犯毒品危害防制條例第十條第二項之施用第二級毒品罪。
    審酌被告之犯罪動機、目的、手段，致生危害於社會風氣、其有多次施用安非他
    命之犯行，已如前述，猶不知悔改，於停止戒治之保護管束期間，再為本件犯行
    、犯後態度等一切情狀，量處如主文所示之刑。
據上論斷，應依刑事訴訟法第二百九十九條第一項前段，毒品危害防制條例第十條第
二項，判決如主文。
本案經檢察官蔡榮龍到庭執行職務
中      華      民      國      八十九      年    十二    月   二十一   日
                                      臺灣屏東地方法院刑事第二庭
                                          法  官  莊鎮遠
右判決正本證明與原本無異。
對於本判決如有不服應於收受送達後十日內向本院提出上訴書狀上訴於台灣高等法院
高雄分院並按他造當事人之人數附具繕本。
                                          書記官  吳光璵
中      華      民      國      八十九      年    十二    月   二十一   日
附錄本案論罪科刑法條：
毒品危害防制條例第十條：
    施用第一級毒品者，處六月以上五年以下有期徒刑。
    施用第二級毒品者，處三年以下有期徒刑。


司法院資訊處製作；財團法人民間司法改革基金會備份。
